臺灣臺北地方法院刑事判決　　　　　　　93年度易字第1334號
公　訴　人　臺灣臺北地方法院檢察署檢察官
被　　　告　甲○○
選任辯護人　徐志明律師
上列被告因業務侵占案件，經檢察官聲請以簡易判決處刑（93年
度偵字第10406號），本院認不宜以簡易判決處刑，改依通常程
序審理（93年度簡字第2342號），茲判決如下：
    主  文
甲○○連續意圖為自己不法之所有，而侵占對於業務上所持有之
物，處有期徒刑拾月。
    事  實
一、甲○○於民國89年7月21日起至91年10月31日止，受僱於松
    新股份有限公司（下稱松新公司，設於台北縣深坑鄉○○路
    ○ 段69號）深坑營業所，擔任區域預售員一職，負責飲料銷
    售及收取貨款等工作，為從事業務之人。詎其於任職期間內
    ，意基於意圖為自己不法所有之概括犯意，於91年7月起至
    同年10月間某日止，連續在上址利用其職務上之機會，將附
    表所示向代表松新公司向客戶收取之飲料貨款，合計新台幣
    （下同）2,026,213 元占為己有，足以生損害於松新公司。
    嗣經松新公司察覺始報警查獲。
二、案經松新司訴請臺北市政府警察局文山第二分局報請臺灣臺
    北地方法院檢察署檢察官偵查而聲請以簡易判決處刑。
    理  由
一、按檢察官聲請以簡易判決處刑案件，經法院認為不得或不宜
    以簡易判決處刑者，應適用通常程序審判之，刑事訴訟法第
    452條定有明文。本件檢察官雖聲請以簡易判決處刑，惟本
    件被告甲○○被訴連續業務侵占罪，其法定最低本刑為有期
    徒刑六月以上，依連續犯加重其刑，已不得易科罰金，而被
    告被訴侵占之金額高達2,026,213元，尚有鉅額款項未清償
    ，本院認檢察官之請求顯有不當而不宜以簡易判決處刑，而
    改用通常程序審理，先此敘明。
二、認定犯罪事實所憑之證據及理由：
  (一)被告於警訊、偵查及本院審理時自白將附表所示貨款用為給
    付其個人為爭取業績而高價低賣飲料所造成的差額損失。
  (二)告訴人松新公司之指訴及告訴代理人乙○○、黃漢卿之陳述
    。
  (三)被告所簽立之分期清償切結書影本及被告陸續償還侵占金額
    明細表各1紙。
  (四)松新公司內部簽呈1份。
  (五)以林誠一為發票人之支票影本及退票理由單影本各7紙。
  (六)松新公司就萬豐加油站之應收帳款請款單影本1份。
  (七)松新公司送貨單影本105份。
三、對於被告辯解本院之判斷：
  (一)被告辯稱：其係因為爭取業績，擅自降價求售，高價低賣，
    造成松新公司達2,026,21 3元的差額損失，而挪用附表所示
    貨款墊付上開差額，並非為自己不法所有之意圖云云。
  (二)經查，被告自承降價求售的差額損失應由其個人負責等語在
    卷（見本院94年1月18日審判筆錄第4頁），顯見被告明知上
    開差額損失係其個人應清償之債務。被告身為告訴人銷售飲
    料、收取貨款之預售員，竟趁其持有如附表所示貨款之機會
    ，未經告訴人同意，擅自挪用上開貨款以填補其個人為爭取
    業績而高價低賣所造成的差額損失，顯係變易持有為所有之
    意思，已生損害於告訴人，是被告所為，顯有為自己不法所
    有之意圖。況被告對其辯解又無法提出積極的反證以供調查
    ，所辯顯係卸責之詞，不足採信。
  (三)本案事證明確，被告犯行洵堪認定，應依法論科。
三、核被告所為，係犯刑法第336條第2項之業務侵占罪。被告先
    後多次犯行，時間緊接，所犯犯罪構成要件亦復相同，顯係
    基於概括之犯意反覆而為，為連續犯，應依刑法第56條之規
    定，論以一罪並加重其刑。爰審酌被告為爭取業績而起貪念
    ，侵占金額頗鉅，及其事後雖已於92年5月30日與告訴人達
    成和解，惟至93年6月24日止僅陸續清償其中411,443元，即
    未再清償，暨其犯罪後態度等一切情狀，量處如主文所示之
    刑。
據上論斷，應依刑事訴訟法第452 條、第299 條第1 項前段，刑
法第56條、第336 條第2 項，罰金罰鍰提高標準條例第1 條前段
，判決如主文。
本案經檢察官彭慶文到庭執行職務。
中　　華　　民　　國　　94　　年　　1　　月　　31　　日
　　　　　　　　　刑事第十三庭  審判長法  官  朱瑞娟
                                      法  官  吳佳薇
                                      法　官　陳慧萍
上正本證明與原本無異。
如不服本判決，應於判決送達後10日內向本院提出上訴狀（應抄
附繕本）。告訴人或被害人如對於本判決不服者，應具備理由請
求檢察官上訴，其上訴期間之計算係以檢察官收受判決正本之日
期為準。
　　　　　　　　　　　　　　　　      書記官　何適熹
中　　華　　民　　國　　94　　年　　2　　月　　  1　　日
